臺灣板橋地方法院交通事件裁定　　　　　　　　　九十三年度交聲字第一五四○號
　　原處分機關　交通部公路總局台北區監理所
　　異　議　人
　　即受處分人　甲○○
右列異議人即受處分人因違反道路交通管理處罰條例案件，對於交通部公路總局台北
區監理所中華民國九十三年十月十五日以蘆監二字第裁四六－Ａ四Ｋ八○三八一二號
所為之處分（原舉發案號：台北市政府警察局九十三年九月一日北市警交大字第Ａ四
Ｋ八○三八一二號），聲明異議，本院裁定如左：
    主  文
異議駁回。
    理  由
一、原處分機關以：異議人即受處分人甲○○於民國九十三年八月三十日十五時五十
    三分許，駕駛車號ＤＬＵ－七九七號輕型機車，由鄭州路行經西寧北路有燈光號
    誌管制之交岔路口時，因紅燈左轉，爰依道路交通管理處罰條例第五十三條第一
    項之規定，裁處罰鍰新台幣（下同）一千八百元，並依同條例第六十三條第一項
    記違規點數三點之處分。異議人則辯稱：伊之違規事實是未依兩段式左轉，而不
    是紅燈左轉，故才會詢問員警是否罰六百元，並未請求員警將違規事實更改，於
    事後欲繳納才知道罰一千八百元，為此聲明異議，請求變更上開處分云云。
二、按汽車駕駛人，行經有燈光號誌管制之交岔路口闖紅燈者，處新台幣一千八百元
    以上五千四百元以下罰鍰，道路交通管理處罰條例第五十三條定有明文；又有前
    揭情形者，記違規點數三點，同條例第六十三條第一項第三款復有明定。
三、經查，受處分人甲○○於九十三年八月三十日十五時五十三分許，駕駛車號ＤＬ
    Ｕ－七九七號輕型機車，由鄭州路行經西寧北路交岔路口時，確有紅燈左轉之事
    實，業經證人即當場舉發之台北市政府警察局交通警察大隊員警薛塵君到庭證稱
    ：「當時西寧北路是綠燈，鄭州路是紅燈，我在西寧北路上執勤，看到吳先生在
    鄭州路紅燈左轉西寧北路，是我上前攔查，我有告知吳先生你紅燈左轉，吳先生
    請求我開比較輕規定的罰款，未依兩段式左轉，我當場拒絕，依當時的紅燈左轉
    開單，我當場都有告知違規事實與金額，異議人可能以為我是開未依規定二段式
    左轉，就是罰六百元。我確定異議人當時是紅燈左轉，因為我在西寧北路執勤，
    可以清楚看到西寧北路是綠燈。」等語明確（見本院卷九十三年十一月二十四日
    訊問筆錄）；而交通警員掣單舉發違反道路交通管理處罰條例所列之違規事實，
    本質上為行政處分，係公務員基於職務上權力，依法就特定之具體事件所為具有
    公法上效果之單方行政行為，基於公務員為公法上行為具有公信力之原則，該行
    政處分當可被推定為真正，其據以依法處分之事實認定亦為真正無誤，此與民事
    訴訟法第三百五十五條第二項規定：「文書依其程式及意旨得認作公文書者，推
    定其為真正」之情形相同，反之，若謂公務員一切行政行為均需預留證據以證其
    實，則國家行政勢必窒礙難行，據此，刑事訴訟法就犯罪證據有關之規定中，與
    屬行政秩序罰之交通違規裁罰本質不合之部分，自不在準用之列。異議人雖辯稱
    ：伊沒有要求證人開輕一點，且是看到綠燈才走云云，然異議人並不能證明無違
    規闖越紅燈之情，復未就執勤警員之舉發有誤，再提出相關證據以供調查，本院
    亦查無任何證據足資證明證人薛塵君有捏造事實違法取締之情事，則執勤警員本
    其維護交通秩序、安全職責所為之舉發，自應受到合法、正確之推定。則異議人
    確有於前揭時、地紅燈左轉之事實，堪予認定，異議人前述所辯，洵非可採。
四、從而，原處分機關援引首揭規定，裁以罰鍰一千八百元並記違規點數三點之處分
    ，於法並無違誤，應予維持。本件異議人之異議為無理由，應予駁回。
據上論斷，應依道路交通案件處理辦法第十九條，裁定如主文。
中　　　華　　　民　　　國　　九十三　　年　　　十二　　月　　　十三　　日
                             臺灣板橋地方法院刑事交通法庭
                                 法  官   吳幸娥
右正本證明與原本無異
如不服本裁定應於送達後五日內向本院提出抗告狀
                                 書記官  洪惠玲
中　　　華　　　民　　　國　　九十三　　年　　十二　　月　　　十三　　　日
